臺灣臺北地方法院簡易民事判決
111年度店簡字第88號
原      告  旺旺友聯產物保險股份有限公司


法定代理人  劉自明  
訴訟代理人  鍾易軒  
            黃國興  
            蔡文桐  
被      告  陳義方  
上列當事人間損害賠償事件，於民國111年3月23日言詞辯論終
結，本院判決如下：
　　主    文
被告應給付原告新臺幣壹拾肆萬參仟陸佰捌拾壹元，及自民國一
百一十一年二月二十六日起至清償日止，按年息百分之五計算之
利息。
訴訟費用由被告負擔。
本判決得假執行。
    事實及理由
一、按訴狀送達後，原告不得將原訴變更或追加他訴，但擴張或
    縮減應受判決事項之聲明，不在此限，民事訴訟法第255 條
    第1項第3款定有明文。本件原告原起訴聲明：被告應給付原
    告新臺幣（下同）19萬6625元（含工資2萬4995元、烤漆4萬
    7700元、零件12萬3930元），及自起訴狀繕本送達翌日起至
    清償日止，按年息百分之5計算之利息。嗣於民國111 年3月
    23日言詞辯論期日就零件費用12萬3930元部分，減縮其請求
    為7萬986元，核屬減縮應受判決事項之聲明，揆諸首揭規定
　　，應予准許。
二、原告主張：原告承保之訴外人吳聲宏所有，並由訴外人曾虹
    穎駕駛之車牌號碼000-0000號自小客車（下稱系爭車輛），
    於109年12月2日07時35分許，在新北市○○區○道0 號27公里5
    00公尺處北側向內側處，因被告駕駛車牌號碼00-0000號自
    小客車有未保持行車安全距離之過失而發生碰撞，致系爭車
    輛受損。系爭車輛經送修，修復費用為19萬6625元，原告業
    已依保險契約理賠，故依保險法第53條規定取得代位求償權
    。原告經考量零件折舊因素，認被告應賠償14 萬3681元（
    含計算折舊後之零件費用7 萬986元、工資2萬4995元、烤漆
    4 萬7700元）等事實，業據其提出國道公路警察局第九公路
    警察大隊木柵分隊道路交通事故當事人登記聯單、道路交通
    事故現場圖、道路交通事故初步分析研判表、系爭車輛行車
    執照、元隆汽車公司桃鶯服務廠理賠估價單、統一發票、汽
    車保險理賠計算書及賠償給付同意書為證，並經本院依職權
    調取國道公路警察局第九公路警察大隊木柵分隊交通案卷（
    含道路交通事故現場圖、道路交通事故初步分析研判表、調
    查報告表、A3類道路交通事故調查紀錄表等）核閱屬實。而
    被告經合法通知，未於言詞辯論期日到場，亦未提出書狀作
    何聲明或陳述以供本院參酌，依法視同自認，堪認原告之
　　主張為真實。
三、從而，原告依侵權行為及保險代位之法律關係，請求被告給
    付14萬3681元，及自起訴狀繕本送達翌日起即111年2月26日
    起至清償日止，按年息百分之5 計算之利息，為有理由，應
　　予准許。
四、本件係適用簡易程序所為被告敗訴之判決，依民事訴訟法第
    389條第1項第3款規定，應依職權宣告假執行。
五、訴訟費用負擔之依據：民事訴訟法第78條。
中　　華　　民　　國　　111 　年　　4 　　月　　 8　　日
                  臺灣臺北地方法院新店簡易庭　　
                              法  官　張淑美 
以上正本係照原本作成。
對於本件判決如有不服，應於收受送達後20日內向本院提出上訴
書狀，上訴於本院合議庭，並按他造當事人之人數附具繕本。
中　　華　　民　　國　　111 　年　　4 　　月　　 8　　日
                              書記官  馮姿蓉